最　高　行　政　法　院　裁　定　　　　　　　　　九十一年度裁字第一三一一號
　　聲　請　人　乙○○
　　　　　　　　甲○○
右聲請人因與相對人司法院間免兼職事件，對於中華民國九十年十月四日本院九十年
度裁字第七五七號裁定，聲請再審。本院裁定如左：
　　主  文
再審之聲請駁回。
再審訴訟費用由聲請人負擔。
　　理  由
一、按行政訴訟法第二百七十三條第一項第一款所謂適用法規顯有錯誤，係指原裁判
    所適用之法規與該案應適用之現行法規相違背，或與解釋判例有所牴觸者而言。
    至於事實之認定或法律上見解之歧異，再審原告對之縱有爭執，要難謂為適用法
    規顯有錯誤，而據為再審之理由。
二、本件聲請人因與相對人間免兼職事件，提起行政訴訟，並依國家賠償法第二條提
    起附帶民事訴訟請求損害賠償。關於損害賠償部分，原裁定以該部分屬屬普通民
    事法院之權限，非本院之權限，依行政訴訟法第一百零七條第一項第一款規定裁
    定駁回聲請人在前訴訟該部分訴訟。
三、聲請人再審意旨略以：修正前行政訴訟法第二條第一項及修正後之第七條，均規
    定於提起行政訴訟程序中，得附帶或合併請求損害賠償。聲請人起訴所依據之國
    家賠償法第二條第二項規定，屬上開規定請求損害賠償範圍，行政法院有審判權
    ，應由行政法院一併審判。本事件本訴部分既經判決發回復審決定機關就實體上
    另為決定，自應依行政訴訟法第一百七十七條第二項規定，於相對人另作裁定前
    停止訴訟，俟相對人作成決定，再撤銷停止訴訟之裁定，進行審判。彼時相對人
    如於實體上作駁回復審之決定，且聲請人向高等行政法院起訴時，將本事件裁定
    移送該高等行政法院一併審理。如聲請人不起訴或相對人作撤銷原處分之決定，
    則續行本事件之審判。原裁定率以訴不合法，適用法規顯有錯誤，因依行政訴訟
    法第二百七十三條第一項第一款聲請再審等語。
四、查國家賠償法第十一條規定：「賠償義務機關拒絕賠償，或自提出請求之日起逾
    三十日不開始協議之日起逾六十日協議不成立時，請求權人得提起損害賠償之訴
    。但已依行政訴訟法規定，附帶請求損害賠償者，就同一原因事實，不得更行起
    訴。」是依國家賠償法提起損害賠償與依行政訴訟法規定，附帶請求損害賠償，
    二者程序不同。前者由普通法院民事庭審理，後者由行政法院審理。本件聲請人
    於前訴訟程序起訴狀載明係依「國家賠償法第二條」規定附帶提起「民事訴訟」
    請求損害賠償，原裁定認聲請人依國家賠償法第二條規定提起損害賠償訴訟，本
    院無審判權，而裁定駁回聲請人之訴，核無所適用法規與應適用之現行法規相違
    背，或與解釋判例相牴觸情形。聲請人執詞主張本院有審判權，係就原裁定前開
    事實認定及法律見解為爭執，揆諸首揭說明，不得據以再審。本件再審之聲請，
    顯無再審理由，應予駁回。
五、依行政訴訟法第二百八十三條、第二百七十八條第二項、第一百零四條、民事訴
    訟法第九十五條、第七十八條，裁定如主文。
中　　華　　民　　國　　九十一　　　年　　　十一　　　月　　　十五　　　日
                    最 高 行 政 法 院  第 一 庭
                                審 判 長 法  官　　　黃　綠　星
                                         法  官      林　清　祥
                                         法  官　　　彭  鳳  至
                                         法  官　　　黃　璽　君
                                         法  官　　　廖　宏　明
右  正  本  證  明  與  原  本  無  異
　　　　　　　　　　　　　　　　　　　　 法院書記官　邱  彰  德
中　　華　　民　　國　　九十一　　　年　　　十一　　　月　　　十五　　　日
